【裁判字號】    97,易,38
【裁判日期】    970325
【裁判案由】    贓物
【裁判全文】
臺灣臺東地方法院刑事判決                97年度易字第38號
公  訴  人  臺灣臺東地方法院檢察署檢察官
被      告  甲○○
                    （現另案在臺灣臺東監獄執行中）
上列被告因贓物案件，經檢察官提起公訴（96年度偵字第2055號）
，本院依簡式審判程序審理，判決如下：
    主  文
甲○○寄藏贓物貳罪，均累犯，各處有期徒刑柒月，均減為有期
徒刑月又拾伍日，如易科罰金，皆以新臺幣壹仟元折算壹日。
應執行有期徒刑陸月，如易科罰金，以新臺幣壹仟元折算壹日。
    事  實
一、甲○○前因竊盜案件，經本院於民國92年1月28日以92年度
    簡字第11號判處有期徒刑3月確定；又因犯贓物2罪，經本院
    於92年6月9日以92年度東簡字第221號各判處有期徒刑6月確
    定；復因違反毒品危害防制條例案件，經本院於92年8月14
    日以92年度訴字第58號分別判處有期徒刑1年及8月確定，其
    所犯上開各罪，嗣經本院以92年度聲字第693號裁定應執行
    有期徒刑2年6月，於95年9月8日縮短刑期假釋出監並付保護
    管束，同年12月23日保護管束期滿，其未執行之刑，以已執
    行論。詎猶不知悔改，明知李心然（已於96年5月14日死亡
    ）於96年1月下旬某日上午8時許，在臺東縣臺東市○○路73
    號所委託寄藏之電子琴1台、電腦1台、牛樟木圓形寶瓶2個
    、微波爐1台、紫砂朱泥大小茶壺6個、白玉筆筒1個、手錶1
    只、古董電話1座、水晶念珠2條、古董花瓶2個、古董花架1
    個、古董高椅1個、古董矮椅1個、櫸木矮椅1個、鑽石戒指1
    只、木製達摩佛像1尊、木製臥佛1尊、木製水牛1組、水沈
    念珠1條等物，均屬來路不明之贓物【價值新臺幣（下同）
    約224,000元】，竟同意受託寄藏，並駕駛車牌號碼E7-8499
    號自用小客車載運上開贓物，至其位於同市○○路○段51巷
    117號住處藏匿。又於同年2月初某日上午8時許，明知李心
    然攜來上述住處委託寄藏之數位電視1台、電動腳踏車1台、
    古董圓椅3個、古董四角花架1個、古董高椅1個、櫸木休閒
    椅1個、電腦周邊設備（鍵盤、滑鼠、喇叭1組）、床罩1組
    、電子鍋1個、炒菜鍋1個、古董矮凳3個、木豹雕像1個等物
    ，亦屬來路不明之贓物（價值約82,000元），仍同意受託寄
    藏於其上述住處。嗣因甲○○欲向陳琮輝買車並積欠陳琮輝
    1萬元債務，經李心然應允，於同年3月初某日下午6時許，
    將前揭贓物中之木製達摩佛像1尊、木製臥佛1尊、木製水牛
    1組、水沈念珠1條、古董矮凳3個及木豹雕像1個，載至不知
    情之陳琮輝所經營位於同市○○路886巷28號之巨星撞球場
    質押後，為前述贓物所有人乙○○於同年3月27日中午12時
    30分許在巨星撞球場發現並報警，為警於同日下午3時40分
    許在巨星撞球場查獲上開質押之贓物，始查悉上情。
二、案經臺東縣警察局移送臺灣臺東地方法檢察署檢察官偵查起
    訴。
    理  由
一、訊據被告甲○○對於上開犯罪事實，迭於偵查、本院準備程
    序及審理時坦承不諱，核與證人即被害人乙○○於警詢時證
    稱：伊於96年1月30日上午4時45分，發現位於臺東市○○路
    73號之靈覺佛堂內遭人竊取山葉300型進口電子琴及電腦各1
    台、牛樟木達摩祖師佛像1尊、牛樟木圓型寶瓶2個、微波爐
    1台、黑檀木臥佛1尊、紫砂朱泥大小茶壺6個、白玉筆筒1個
    、手錶1個、古董電話1座、牛樟水牛1座、水晶念珠2條、水
    沉念珠1條、古董花瓶2個、古董花架、古董高椅、古董矮椅
    及櫸木矮椅各1個，價值約224,000元；另於同年2月3日中午
    11時25分，發現上址復遭人入內竊取數位電視機1台、電動
    腳踏車1部、古董圓椅3個、古董矮凳3個、古董四角花架1個
    、古董高椅1個、櫸木休閒椅1個、木製豹像1個、電腦週邊
    設備（鍵盤、滑鼠、喇叭1組）、床罩1組、電子鍋及炒菜鍋
    各1個，價值82,000元；伊於96年3月27日中午12時30分許至
    位於臺東市○○路886巷巨星撞球場旁之大賣場買東西，經
    過巨星撞球場時，發現前述所失竊之牛樟木達摩祖師佛像1
    尊、水沉念珠1條、木製豹像1個，因而報警處理；警方於96
    年3月27日下午3時40分許，在巨星撞球場查扣之木製達摩佛
    像1尊、木製臥佛1尊、木製水牛1座、水沉念珠1條、木製矮
    椅3個及木製豹像1個均係伊所失竊之物品等語大致相符（見
    警卷第8至15頁），並經證人陳琮輝於警詢時證述：前揭為
    警查扣之物品，係被告於96年3月初某日下午6、7時許以小
    貨車載運至巨星撞球場擺放，被告並向伊借款10,000元等語
    明確（見警卷第17頁），此外復有臺東縣警察局扣押物品目
    錄表1紙（見警卷第22頁）、贓物認領保管單1紙（見警卷第
    26頁）及查獲上述贓物照片6張（見警卷第27頁）附卷可稽
    ，足認被告上開任意性自白確與事實相符，應堪採信。綜上
    ，本件事證已臻明確，被告前述犯行均堪認定，悉應予依法
    論科。
二、按刑法第349條第2項所謂「搬運」，係指藉搬移運送而移轉
    贓物原所在處所；所謂「寄藏」，則指受寄他人之贓物，為
    之隱藏者而言，凡為他人保管，足使被害人難以發現該物所
    在之行為，均屬之。倘行為人基於受託為他人寄藏贓物之目
    的，先有搬運行為再有寄藏行為，前階段之搬運行為應為後
    階段之寄藏行為所吸收，不另論罪。是核被告甲○○上開所
    為，均係犯刑法第349條第2項之寄藏贓物罪。公訴意旨認被
    告基於受託寄藏贓物之目的而為寄藏前之搬運行為，係犯刑
    法第349條第2項之搬運贓物罪，按諸上開說明，尚有未洽，
    爰於不妨礙事實同一之範圍內，變更原起訴法條，以符法制
    。被告所犯上開寄藏贓物2罪，其犯意各別，行為殊異，應
    予分論併罰。又被告有如犯罪事實欄所載論罪科刑及執行情
    形，有臺灣高等法院被告前案紀錄表1份在卷可按，其於有
    期徒刑執行完畢後，5年以內故意再犯本案有期徒刑以上之
    2罪，均為累犯，悉應依刑法第47條第1項規定，各加重其刑
    。爰審酌被告寄藏贓物之犯行，維持並穩固先前財產犯罪所
    致之違法狀態，且誘發財產犯罪，惡性非微；惟其犯罪手段
    尚屬單純平和，又坦承犯行，犯罪後態度良好，且所寄藏之
    部分贓物，業經警方查扣後由被害人領回，有贓物認領保管
    單1紙附卷為證，並衡酌被告智識程度、犯罪動機、目的等
    一切情狀，分別量處如主文所示之刑。又被告所犯上開寄藏
    贓物2罪，其犯罪時間均係發生於96年4月24日以前，皆合於
    減刑之條件，悉應依中華民國九十六年罪犯減刑條例第2條
    第1項第3款之規定，各減其刑期二分之一，及定其應執行之
    刑，併諭知易科罰金之折算標準。
三、至於被告於本院另案被訴涉嫌違反毒品危害防制條例等案中
    （案號：本院96年度訴字第179號），雖經本院囑請行政院
    國軍退除役官兵輔導委員會臺東榮民醫院就被告之精神狀態
    進行鑑定結果，認被告於為該案犯罪行為時之精神狀態已達
    心神喪失之程度（見本院卷第58至60頁），然查被告於本案
    準備程序及審理中，既未就其於為本案犯罪行為時之精神狀
    態是否具有缺陷為答辯，且衡以被告於本案偵查、準備程序
    及審理時，均能清晰記憶並陳述相關犯罪細節等情，足見被
    告於為本案犯罪行為時對於自己之行為具有全然之知覺理會
    及判斷作用，而有自由決定意思之能力，亦即具備完全之責
    任能力，從而本案自無適用刑法第19條規定之餘地，附此敘
    明。
據上論結，依刑事訴訟法第273條之1第1項、第299條第1項前段
、第300條，刑法第349條第2項、第47條第1項、第51條第5款，
刑法施行法第1條之1第1項、第2項前段，中華民國九十六年罪犯
減刑條例第2條第1項第3款、第7條、第9條，判決如主文。
本案經檢察官丙○○到庭執行職務。
中    華    民    國    97    年    3     月    25    日
                  刑事第二庭    法  官    康文毅
以上正本證明與原本無異。
如不服本判決應於收受本判決後10日內向本院提出上訴書狀；上
訴書狀應敘述具體理由。未敘述上訴理由者，應於上訴期間屆滿
後20日內向本院補提理由書狀（均須按他造當事人之人數附繕本
）。「切勿逕送上級法院」。
告訴人或被害人對於本判決如有不服，請書具不服之理由狀，請
求檢察官上訴者，其上訴期間之計算係以檢察官收受判決正本之
日期為準。
中    華    民    國    97    年    3     月    25    日
                                書記官    林傳坤
附錄本案論罪科刑法條全文：
中華民國刑法第349條
收受贓物者，處3年以下有期徒刑、拘役或5百元以下罰金。
搬運、寄藏、故買贓物或為牙保者，處5年以下有期徒刑、拘役
或科或併科1千元以下罰金。
因贓物變得之財物，以贓物論。


司法院資訊處製作；財團法人民間司法改革基金會備份。
